【裁判字號】    95,裁,1912
【裁判日期】    950824
【裁判案由】    工廠管理輔導法
【裁判全文】
最  高  行  政  法  院  裁  定
                                     95年度裁字第01912號
聲  請  人  乙○○
相  對  人  彰化縣政府
代  表  人  甲○○
上列聲請人因工廠管理輔導法事件，對於中華民國95年4月27日
本院95年度裁字第838號裁定，聲請再審。本院裁定如下：
    主  文
再審之聲請駁回。
再審訴訟費用由聲請人負擔。
    理  由
一、按本院為終級審法院，一經裁判即告確定，當事人對於本院
    之裁定有所不服，除合於法定再審原因得聲請再審者外，不
    容以其他方法聲明不服，故當事人不服本院裁定，未以聲請
    再審之程序為之者，仍應認其為再審之聲請。次按對於確定
    裁定聲請再審，依行政訴訟法第283條準用同法第277條第1
    項第4款之規定，必須表明再審理由及關於再審理由並遵守
    不變期間之證據。所謂表明再審理由，必須指明確定裁定有
    如何合於行政訴訟法第273條所定再審事由之具體情事，始
    為相當，倘僅泛言有再審事由而無具體情事者，仍難謂已合
    法表明再審事由，所為再審之聲請，即屬不合法。
二、聲請人前未經相對人核准工廠登記及發給工廠登記證，即擅
    自於彰化縣員林鎮中央里田中央巷32之3號，以「弦昌企業
    社」名義設置工廠，從事五金表面處理（皮膜處理）加工業
    務，經相對人所屬未登記工廠聯合矯正小組於民國93年2月1
    2日實施工廠勘查時查獲，相對人乃認聲請人違反工廠管理
    輔導法第10條第1項之規定，依同法第23條第1款及相對人訂
    定之「彰化縣政府執行未登記工廠查核基準」，以府建工字
    第0930059358號違反工廠管理輔導法案件處分書為應立即停
    工並處罰鍰新臺幣50,000元之處分。聲請人不服提起訴願，
    遭決定駁回，遂提起行政訴訟，經臺中高等行政法院93年度
    訴字第428號判決駁回，聲請人不服提起上訴，經本院95年
    度裁字第838號裁定（下稱原裁定）以：聲請人上訴意旨所
    陳各節，無非重述前詞，據以指摘相對人原處分不當，而對
    原判決駁回其訴所持理由究違背何項法令、不適用或如何適
    用不當之具體情事，並未一語指及，即非主張原判決違背法
    令以為上訴理由，依行政訴訟法第242條規定，其上訴為不
    合法，予以駁回在案。
三、本件聲請人雖對原裁定提出抗告狀表示不服，惟應認為聲請
    再審，合先敘明。查聲請意旨僅稱：聲請人在系爭土地設立
    工廠迄今已十餘年，該工廠原係興建養豬舍，其一切設備均
    符合經營養豬事業之規定，且當時尚未實施違章建築法及非
    都市土地使用管制規定，原裁定實有不當，應予廢棄等語。
    核其聲請意旨僅針對工廠使用之實體法律關係為陳述，並未
    具體主張其對於以上訴不合法而駁回聲請人上訴之原裁定，
    其聲請再審之依據，且上開事由聲請人業於第一審訴訟程序
    中提出主張，而經臺中高等行政法院予以指駁而不採，聲請
    人復執此主張對原裁定聲請再審，揆諸首揭規定及說明，自
    難認為合法，應予駁回。
四、依行政訴訟法第283條、第278條第1項、第104條、民事訴訟
    法第95條、第78條，裁定如主文。
中    華    民    國    95    年    8     月    24    日
                  第五庭審判長法  官  鄭  淑  貞
                              法  官  黃  合  文
                              法  官  吳  明  鴻
                              法  官  林  茂  權
                              法  官  鄭  小  康
以  上  正  本  證  明  與  原  本  無  異
中    華    民    國    95    年    8     月    24    日
                              書記官  郭  育  玎


司法院資訊處製作；財團法人民間司法改革基金會備份。
